# 专户存款的核算科目到底用哪一个

提问人：栖期 时间：2019-04-18 22:28:01
未开具投标保函存放在专户的存款。必须在其他货币资金科目核算吗？准则里会计科目的相关规定里说，银行存款不就是核算存放到银行的存款，其他货币资金是现金和银行存款以外的银行存款。并没有说保函保证金要放到其他货币资金科目核算呀。其他货币资金里也有能随时支付的呀，也没说其他货币资金就是核算受到限制的货币资金呀。受限货币资金不是现流表报表项目吗，反正银行存款和其他货币资金都是资产负债表货币资金报表项目，这种情况也非准则里列举的其他货币资金，还有如果是定期存款，更不可能放到其他货币资金和算了呀。困惑核算科目到底哪个对？？？？

回答人：chenyiwei
这个问题的规定并不明确，很大程度上是取决于大家的习惯。实务中一般将此类具有特定用途的款项作为其他货币资金，而且多数情况下（不是必然）
属于受限制的货币资金。
定期存款的期限在一年内且可以随时支取，管理层也没有明确的持有至到期意图的，可在银行存款中核算；其他情况一般作为其他流动/非流动资产。